【裁判字號】    90,交上易,141
【裁判日期】    900712
【裁判案由】    過失傷害
【裁判全文】
臺灣高等法院高雄分院刑事判決                    九十年度交上易字第一四一號
    上  訴  人
    即  被  告  乙○○
右上訴人因過失傷害案件，不服臺灣高雄地方法院九十年度交易字第五二號中華民國
九十四月二十五日第一審判決（起訴案號：臺灣高雄地方法院檢察署九十年度偵字第
二０八三六號），提起上訴，本院判決如左：
      主  文
上訴駁回。
    事    實
一、乙○○考領有重型機車駕駛執照，於民國八十九年三月十四日下午三時三十分許
    ，騎乘車牌號碼ＴＷＰ－一六一號輕型機車，沿高雄縣鳳山市○○路○○道，由
    西向東方向行駛，途經該路二一九號前，本應注意車前狀況，隨時採取必要之安
    全措施，以避免危險之發生，且依當時天候晴、日間、直路、路面乾燥無缺陷、
    無障礙物、視距良好，又無不能注意之情形，竟疏未注意車前狀況，與同向在前
    ，由甲○○騎乘之車牌號碼ＯＬＵ－九二八號重型機車發生擦撞，致甲○○人車
    倒地，而受有頭部外傷、腦挫傷、胸部挫傷、左鎖骨骨折、第三肋骨骨折、左頭
    頂部挫創傷併血腫、膝各三Ⅹ三挫擦傷及臀部挫創傷等傷害。
二、案經甲○○訴由臺灣高雄地方法院檢察署檢察官偵查起訴。
    理    由
一、訊據上訴人即被告乙○○對於右揭時地，駕駛機車疏未注意車前狀況，致擦撞告
    訴人機車倒地受傷之事實供承不諱，核與被害人甲○○之指訴情節相符，並經證
    人蘇炎城偵查及原審調查時結證屬實，並有大東醫院診斷證明書、高雄縣警察局
    道路交通事故調查報告表、台灣省高屏澎區車輛行車事故鑑定委員會鑑定意見書
    各一紙及現場相片三幀在卷可資佐證，堪認被告之自白核與事實相符，自得採為
    論罪之依據。復按駕駛人應注意車前狀況，並隨時採取必要之安全措施，道路交
    通安全規則第九十四條第三項定有明文。此乃被告應注意並能注意之事項，又依
    當時天候晴、日間、直路、路面乾燥無缺陷、無障礙物、視距良好，又無不能注
    意之情形，竟疏於注意車前狀況，致肇車使告訴人因之受傷，顯有過失，且告訴
    人所受傷害與被告之過失行為間，具有相當因果關係。
    本件事證已臻明確，被告過失傷害之犯行洵堪認定。
二、核被告乙○○所為，係犯刑法第二百八十四條第一項前段之過失傷害罪。原審因
    而適用刑法第二條第一項前段、第二百八十四條第一項前段、修正後第四十一條
    第一項，罰金罰鍰提高標準條例第一條前段、第二條規定，審酌被告未注意車前
    人車行駛之狀況，致被害人甲○○受傷程度非輕，及其自事發迄今已逾一年，仍
    未能對被害人甲○○提出合理補償，顯見毫無和解誠意及對他人法益漠不關心之
    犯後態度等一切情狀，爰量處有期徒刑四月。並敘明刑法第四十一條已於九十年
    一月四日修正為：「犯最重本刑五年以下有期徒刑以下刑之罪，而受六個月以下
    有期徒刑或拘役之宣告，因身體、教育、職業、家庭之關係或其他正當事由，執
    行顯有困難者，得以一元以上三元以下折算一日。但確因不執行所宣告之刑，難
    收矯正之效，或難以維持法秩序者，不在此限」，並經總統於九十年一月十日公
    布，而於同年一月十二日生效，爰依刑法第二條第一項前段之規定，就所宣告之
    刑諭知易科罰金之折算標準。認事用法俱無不合，量刑亦稱妥適，被告上訴意旨
    指摘原判決量刑過重，並無可取，為無理由，應予駁回。
據上論結，應依刑事訴訟法第三百六十八條，判決如主文。
本案經檢察官朱文彬到庭執行職務。
中    華    民    國      九十      年   七       月     十二   日
                              臺灣高等法院高雄分院刑事第一庭
                                  審判長法官  李春昌
                                        法官  邱永貴
                                        法官  周賢銳
右正本證明與原本無異。
不得上訴。
                                      書記官  黃琳群
中    華    民    國      九十      年       七       月    十六    日
附錄本判決論罪之法條：
刑法第二百八十四條第一項前段：
因過失傷害人者，處六月以下有期徒刑、拘役或五百元以下罰金。
                                                                  Ｊ


司法院資訊處製作；財團法人民間司法改革基金會備份。
